【裁判字號】    95,交簡上,1
【裁判日期】    950426
【裁判案由】    過失傷害
【裁判全文】
臺灣臺南地方法院刑事判決             95年度交簡上字第1號
上訴人  即
被      告  乙○○
上列上訴人因過失傷害案件，不服本院94年度交簡字第1959號中
華民國94年11月22日第一審判決（聲請案號：94年度偵字第564
號），提起上訴，本院管轄之第二審合議庭判決如下：
    主  文
原判決撤銷。
乙○○因過失傷害人，處拘役伍拾日，如易科罰金，以參佰元折
算壹日。
    事  實
一、乙○○於民國九十三年十二月二十八日日十四時三分許，駕
    駛車號一八三０—ＪＧ號自小客車，沿臺南市○○○路○段
    由南往北行駛，途經中華東路一段與裕農路交岔路口時，本
    應注意車輛行至號誌故障而無交通警察指揮之交岔路口，應
    注意車前狀況，且依當時情形又非不能注意，竟疏未注意，
    貿然直行欲通過該路口，適有杜佳儒駕駛車號六Ｋ—一一０
    九號自小客車，沿裕農路由東向西直行，亦因支道疏未讓幹
    道車先行，貿然直行駛至該路口，致二車在上開路口內發生
    碰撞，造成杜佳儒因此受有腦震盪及頸扭傷等傷害。
二、案經杜佳儒訴由臺南市警察局第一分局報請台灣臺南地方法
    院檢察署檢察官偵查後聲請簡易判決處刑。
    理  由
一、訊據被告乙○○坦承於上揭時、地與告訴人杜佳儒發生車禍
    並致其受傷之事實，惟矢口否認有何上揭犯行，辯稱：車禍
    之發生伊完全沒有過失云云。經查，上揭事實，業據告訴人
    指證歷歷。此外，並有道路交通事故調查報告表（一）、（
    二）、道路交通事故現場圖、高雄醫學大學附設中和紀念醫
    院診斷證明書、台灣省車輛行車事故覆議鑑定委員會九十四
    年五月三十一日府覆議字第０九四０二００一五四號函附鑑
    定意見各一紙、現場照片八幀在卷可稽。上揭台灣省車輛行
    車事故覆議鑑定委員會鑑定意見略以：「１、杜佳儒駕駛自
    小客車，行經行車管制號誌無動作岔路口，支道未暫停讓幹
    道車先行，為肇事主因。２、乙○○駕駛自小客車，行經行
    車管制號誌無動作岔路口，未注意車前狀況，為肇事次因。
    」，參以台南市警察局第一分局九十五年二月二十七日南市
    警一刑字第０九五四一一一六五三０號函略以：中華東路一
    段（台一省道）為幹道，裕農路（市縣）為支道等情，
    顯見被告之行為就本件之肇事為次因甚明。又依卷附之交通
    事故調查報告表（一）、（二）所載，本件肇事時、地之天
    氣晴朗、路面乾燥無缺陷且無障礙物、視距良好，無其他有
    何不能注意及此之情事，詎被告未注意車前狀況，併同告訴
    人支道未暫停讓幹道車先行，而發生本件車禍，其有過失甚
    明，告訴人復係因與被告撞擊後，致生受有腦震盪及頸扭傷
    之結果，其受傷與被告之過失行為間顯有因果關係，被告自
    應負過失傷害之罪責。綜上，被告所辯顯係卸責之詞，不足
    採信，事證明確，其犯行應足認定。原審以被告犯行明確，
    判處被告拘役五十九日，如易科罰金，以三佰元折算壹日，
    固非無見。惟查原審認被告過失之原因係左方車應暫停讓右
    方車先行，並未考量台灣省車輛行車事故覆議鑑定委員會鑑
    定意見，以致未分辨告訴人、被告肇事主、次原因。被告上
    訴意旨認其並無過失指摘原判決不當，雖無理由，惟原判決
    既有上開可議之處，自屬無可維持，應由本院合議庭將原判
    決撤銷改判。爰審酌被告犯罪之動機、手段、所生危害、其
    行為係肇事次因、犯罪後態度及未與告訴人達成民事和解賠
    償其損害等一切情狀，量處如主文所示之刑，並諭知易科罰
    金之折算標準，以資懲儆。
據上論斷，應依刑事訴訟法第四百五十五條之一第一項、第三項
、第三百六十九條第一項前段、第三百六十四條、第二百九十九
條第一項前段，刑法第二百八十四條第一項、第四十一條第一項
前段，罰金罰鍰提高標準條例第一條前段、第二條，判決如主文
。
本案經檢察官甲○○到庭執行職務
中    華    民    國    95    年    4    月    26    日
                  刑事第三庭    審判長 法  官  陳振謙
                                       法  官  王慧娟
                                       法  官  鍾邦久
以上正本證明與原本無異。
本件不得上訴
                                       書記官  曾盈靜
中    華    民    國    95    年    4     月    26    日
附錄法條：
中華民國刑法第284條
(過失傷害罪)
因過失傷害人者，處 6 月以下有期徒刑、拘役或 500 元以下罰
金，致重傷者，處1年以下有期徒刑、拘役或500元以下罰金。
從事業務之人，因業務上之過失傷害人者，處 1 年以下有期徒刑
、拘役或1千元以下罰金，致重傷者，處3年以下有期徒刑、拘役
或2千元以下罰金。


司法院資訊處製作；財團法人民間司法改革基金會備份。
